臺灣臺中地方法院刑事判決　　　　　　　　　　　　　九十三年度易字第八三六號
　　公　訴　人　臺灣臺中地方法院檢察署檢察官
　　被　　　告　戊○○
右列被告因竊盜案件，經檢察官提起公訴（九十二年度偵字第二一五二一號），本院
判決如左：
    主  文
戊○○無罪。
    理  由
一、公訴意旨略以：被告戊○○意圖為自己不法之所有，於民國九十二年十月二十二
    日上午七時許，在臺中市○○路九九號前，以不詳方式，竊取被害人甲○○○所
    有，交由被害人乙○○使用之車牌號碼：ＴＢＺ–八五八號輕型機車一部，供己
    騎乘之用。迄於同年十一月二日晚上十時五十分許，被告騎乘上開機車，搭載不
    知情之案外人丁○○，行經臺中市○區○○路與平等街交岔路口附近，為警臨檢
    查獲。因認被告涉有刑法第三百二十條第一項竊盜罪嫌云云。
二、按犯罪事實應依證據認定之，無證據不得認定犯罪事實；又案件不能證明被告犯
    罪者，應諭知無罪之判決，刑事訴訟法第一百五十四條第二項、第三百零一條第
    一項分別定有明文。再者，認定不利於被告之事實，須依積極證據，苟積極證據
    不足為不利於被告事實之認定時，即應為有利於被告之認定，更不必有何有利之
    證據；又認定犯罪事實所憑之證據，雖不以直接證據為限，間接證據亦包括在內
    ；然無論直接或間接證據，其為訴訟上之證明，須於通常一般之人均不致於有所
    懷疑，而得確信其為真實之程度者，始得據之為有罪之認定，業分經最高法院三
    十年上字第八一六號、七十六年臺上字第四九八六號著有判例
三、公訴人認被告涉有竊盜罪嫌，無非係以：被害人乙○○於警詢之指述，車籍作業
    系統–查詢認可資料、贓物認領保管收據各一紙，及被告曾於右揭時地，騎乘被
    害人甲○○○所有上開機車，為警臨檢查獲，並扣得機車鑰匙二支。且被告辯稱
    ：其係向姓名年籍均不詳之案外人「阿興」之成年男子，借用上開機車一節，與
    證人丙○○、丁○○二人之結述歧異，不足採信等情為據。
四、訊據被告固不否認：曾於右揭時地，騎乘被害人甲○○○所有上開機車，為警臨
    檢查獲，並扣得機車鑰匙二支之事實，但堅詞否認有公訴人所指竊盜犯行，辯稱
    ：其係於九十二年十一月二日下午五時許，在案外人即其友人丙○○之臺中市○
    區○○路五○號住處前，向案外人「阿興」，借用上開機車騎用。其並未於公訴
    人所指上開時地，竊取上開機車等語。
五、經查：(一)、依被害人乙○○於警詢及本院準備程序時，與被害人甲○○○於本院
    準備程序時之指述，及偵查卷第二四頁所附之車籍作業系統–查詢認可資料、贓
    物認領保管收據各一紙，僅得證明：被害人甲○○○所有上開機車，曾於九十二
    年十月二十二日上午七時許，在臺中市○○路九九號前失竊之事實，並無從證明
    該部機車，確為被告所竊取。(二)、被告固無法提出案外人「阿興」之姓名年籍，
    以供查證。且其所辯核與證人丙○○、丁○○二人分別於偵查中，及本院審理時
    所為之結述，存有些許出入之處。然因被告並無自證無罪之義務，是其否認犯罪
    所持之辯解，縱無可取，仍不得因此資以為反證其犯罪之論據。故尚無不得徒以
    被告所辯，與證人丙○○、丁○○二人有所不符，即進而據認其確有竊盜之犯行
    。(三)、此外，本院復查無其他積極確切之證據，足資證明被告確有竊盜犯行。自
    難徒以：被告曾於右揭時地，騎乘被害人甲○○○所有上開機車，為警臨檢查獲
    ，並扣得機車鑰匙二支等情，即率認被告確有公訴人所指上開竊盜犯行。揆諸上
    開說明意旨，自應為被告無罪之諭知。
六、本件被告經合法傳喚，無正當理由不到庭，惟本院認應為諭知其無罪之判決，爰
    不待其陳述，逕行判決。
七、至被告是否涉嫌於右揭時地，向案外人「阿興」，收受上開機車之贓物之犯行部
    分，為免日後判決歧異，宜由檢察官待本案確定後，再依法處理，併予指明。
據上論斷，應依刑事訴訟法第三百零六條、第三百零一條第一項，判決如主文。
本案經檢察官己○○到庭執行職務。
中      華      民      國      九十三      年      七      月    二十  日
                                臺灣臺中地方法院刑事第十二庭
                                    審判長法  官  吳  進  發
                                          法  官  劉  兆  菊
                                          法  官  唐  敏  寶
右正本證明與原本無異。
如不服本判決，應於送達後十日內向本院提出上訴狀（須附繕本），上訴於臺灣高等
法院臺中分院。
                                          書記官
中      華      民      國      九十三      年      七      月    二十  日
